臺灣屏東地方法院民事裁定
111年度輔宣字第6號
聲  請  人  張文虎  


相  對  人  張振鄉  

上列聲請人聲請輔助宣告事件，本院裁定如下：
    主  文
宣告張振鄉（男、民國00年0月0日生、身分證統一編號：Z00000
0000號）為受監護宣告人。
選定張文虎（男、民國00年0月00日生、身分證統一編號：Z0000
00000號）為受監護宣告人之監護人。
指定張文正（男、民國00年00月00日生、身分證統一編號：Z000
000000號）為會同開具財產清冊之人。
聲請程序費用由受監護宣告人負擔。
    理  由
一、按對於因精神障礙或其他心智缺陷，致不能為意思表示或受
    意思表示，或不能辨識其意思表示之效果者，法院得因本人
    、配偶、四親等內之親屬、最近一年有同居事實之其他親屬
    、檢察官、主管機關、社會福利機構、輔助人、意定監護受
    任人或其他利害關係人之聲請，為監護之宣告；受監護宣告
    之人應置監護人；法院為監護之宣告時，應依職權就配偶、
    四親等內之親屬、最近一年有同居事實之其他親屬、主管機
    關、社會福利機構或其他適當之人選定一人或數人為監護人
    ，並同時指定會同開具財產清冊之人；法院選定監護人時，
    應依受監護宣告之人之最佳利益，優先考量受監護宣告之人
    之意見，審酌一切情狀，並注意下列事項：受監護宣告之
    人之身心狀態與生活及財產狀況、受監護宣告之人與其配
    偶、子女或其他共同生活之人間之情感狀況、監護人之職
    業、經歷、意見及其與受監護宣告之人之利害關係、法人
    為監護人時，其事業之種類與內容，法人及其代表人與受監
    護宣告之人之利害關係，民法第14條第1項、第1110條、第1
    111條第1項、第1111條之1設有明文。次按法院對於輔助宣
    告之聲請，認有監護宣告之必要者，得依聲請或依職權以裁
    定為監護之宣告，家事事件法第179條第1項亦有明文。
二、本件聲請意旨：緣聲請人之父即相對人張振鄉（民國00年0
    月0日生、身分證統一編號：Z000000000號）因身心障礙，
    無法口語表達，所說的話他人完全無法理解，又罹患巴金森
    氏症，重度明顯動作遲滯、姿勢平衡受損，影響站立或步態
    ，致為意思表示或受意思表示，或辨識其意思表示之效果之
    能力顯有不足，為此聲請對其為輔助宣告等語。
三、經查，聲請人上開主張，業據其提出戶籍謄本、中華民國身
    心障礙證明、安泰醫療社團法人安泰醫院疾病暨失能診斷證
    明書、枋寮醫療社團法人枋寮醫院診斷證明書、領藥處方籤
    、親屬系統表、全國財產稅總歸戶財產查詢清單等件為證，
    相對人並於111年4月15日於自家客廳沙發上，由鑑定人黃文
    翔醫師進行鑑定會談，經鑑定人鑑定結果認：個案各項功能
    明顯退化，生活完全無自理能力，必須長期依賴家人、醫療
    或養護機構照顧；個案目前已經處於極重度失智狀態，因而
    導致個人之認知功能嚴重失能，為意思表示或受意思表示或
    辨識其意思表示效果之能力幾乎完全喪失，可以判定為無意
    思能力，無法獨力處理個人法律事務與從事個人財務管理，
    也無法主張或維護個人權益，建議個案已經達到監護宣告之
    標準等語，有屏安醫療社團法人屏安醫院111年4月19日屏安
    管理字第1110001231號函所附精神鑑定報告書等件在卷可憑
    。本院審酌上開勘驗結果及鑑定人所為之鑑定意見，聲請人
    雖聲請輔助宣告，然相對人因精神障礙，致不能為意思表示
    或受意思表示之程度，已達應受監護宣告之標準，爰依前開
    規定，依職權為監護之宣告。
四、次查，聲請人為相對人之三子，相對人之長子張文正亦同意
    由聲請人擔任監護人，有親屬會議同意書足憑，可見相對人
    之至親，認同由聲請人擔任監護人，是由聲請人負責護養及
    照顧相對人並管理其財產，最能符合相對人之利益，尚無選
    任程序監理人評估監護人選之必要，爰選定聲請人為監護人
    。另依前揭規定，法院於選定監護人時，應同時指定會同開
    具財產清冊之人，及依民法第1113條準用同法第1099條之規
    定，監護開始時，監護人對於受監護人之財產，應依規定會
    同遺囑指定、當地直轄市、縣（市）政府指派或法院指定之
    人，於2個月內開具財產清冊，並陳報法院。為使聲請人得
    於期限內開具財產清冊並陳報法院，並衡酌關係人張文正為
    相對人之長子，其願意擔任會同開具財產清冊，亦有前揭親
    屬會議同意書足稽，爰併指定關係人張文正為會同開具財產
    清冊之人。
五、依家事事件法第164條第2項，裁定如主文。
中　　華　　民　　國　　111 　年　　5 　　月　　13　　日
                   家事法庭     法  官　廖文忠
以上正本係照原本作成。
如不服本裁定，應於送達後10日內向本院提出抗告狀，並繳納抗
告費新臺幣1,000元。
中　　華　　民　　國　　111 　年　　5 　　月　　13　　日
                                書記官　黃佳惠